【裁判字號】    92,上易,3308
【裁判日期】    921209
【裁判案由】    竊盜
【裁判全文】
臺灣高等法院刑事判決                          九十二年度上易字第三三０八號
    上  訴  人  臺灣板橋地方法院檢察署檢察官
    被      告  乙○○
右列上訴人，因被告竊盜案件，不服台灣板橋地方法院九十二年度易字第二二０五號
，中華民國九十二年八月三十日第一審判決（起訴案號：台灣板橋地方法院檢察署九
十二年度偵字第一一二五０號，移送原審併辦審理案號：同上檢察署九十二年度偵字
第一三八六七號），提起上訴及移送本院併辦（併辦案號：同上檢察署九十二年偵字
第一七六九八號、第一七０六九號、第一六五二二號、第二０一一０號、第二０一一
一號），本院判決如左：
    主  文
原判決撤銷。
乙○○連續攜帶兇器竊盜，累犯，處有期徒刑貳年，應於刑之執行前，令入勞動場所
強制工作參年。扣案之汽車鑰匙壹把、機車鑰匙柒把、電線源頭壹個、螺絲起子一把
均沒收。
    事  實
一、乙○○曾於民國七十五年間因竊盜案件，經台灣板橋地方法院判處有期徒刑一年
    ，於七十六年三月一日執行完畢，又於七十六年間因竊盜案件，經同地方法院判
    處有期徒刑十月，本院判決上訴駁回確定，於七十七年二月二十七日執行完畢。
    又於七十七年間因竊盜案件，經同地方法院判處有期徒刑十月，本院判決上訴駁
    回確定，於七十八年一月十八日執行完畢。又於七十八年間因竊盜案件，經台灣
    台北地方法院判處有期徒刑一年六月確定，於七十九年八月三日縮刑執行完畢。
    又於七十九年因竊盜案件，經本院判處有期徒刑一年二月，減刑為有期徒刑七月
    ，因過失傷害案件經本院判處有期徒刑四月，減刑為有期徒刑二月，定執行刑有
    期徒刑八月，於八十年六月九日執行完畢。又於八十年間因竊盜案件，經台灣台
    北地方法院判處有期徒刑十月，於八十一年四月二十九日執行完畢。又於八十一
    年因竊盜案件，經台灣士林地方法院判處有期徒刑六月，於八十一年十一月二十
    七日執行完畢。又於八十二年間因竊盜案件，經台灣板橋地方法院判處有期徒刑
    一年，於八十三年三月十六日執行完畢。又於八十三年間因竊盜案件，經本院判
    處有期徒刑一年二月，刑前強制工作三年，於八十七年五月十九日執行完畢。又
    於八十七年間因竊盜案件，經台灣板橋地方法院判處有期徒刑五月，於八十八年
    四月二十三日執行完畢。又於八十八年間，因竊盜案件經台灣板橋地方法院判處
    有期徒刑七月，於八十九年三月二十五日執行完畢。又於八十九年間因竊盜案件
    ，經本院判處有期徒刑二年二月，於九十一年十二月六日執行完畢，仍不知悔改
    ，復基於意圖為自己不法所有之概括犯意，先後連續於下列時地行竊而有犯竊盜
    罪之習慣，計：(一)九十二年五月三十日凌晨三時許，在臺北縣土城市○○路四０
    號前，以自備之汽車鑰匙，徒手竊取壬○○所有之車牌號碼ＦＮ─一０九六號自
    小客車得手後，隨即為警攔檢查獲，並扣得汽車鑰匙一把。(二)九十二年七月十一
    日零時許在台北縣土城市○○路○段八九號巷口以自備的機車鑰匙一把，竊取丁
    ○○所有之車牌號碼ＡＱＢ─０３９機車一部，於九十二年七月二十日十五時三
    十分在桃園縣中壢市○○路與文化路口被警查獲，並扣得機車鑰匙一把。(三)九十
    二年七月十七日凌晨零時許，在臺北縣土城市○○路二六巷前以自備之鑰匙竊取
    癸○○所有之車牌號碼ＱＢＫ─六三六輕型機車一部。(四)九十二年七月十七日凌
    晨一時許，騎乘上開機車在臺北縣中和市○○路○段翹開停於路旁鄭麗玲所有之
    車牌號碼ＦＡ─０二０一號自小客車之車門，入內竊取現金新臺幣（下同）一百
    八十元。(五)九十二年七月十七日凌晨二時許，騎乘上開機車在臺北縣板橋市○○
    ○路附近空地，以同一手法翹開車牌號碼ＣＺ─０二０一號自小客車車門，竊取
    車內現金二百十元，後乙○○於同日凌晨三時三十分於臺北市萬華區○○○路○
    段一四五號前經警查獲，並扣得其所有之機車鑰匙三把。(六)九十二年七月二十八
    日下午六時許在台北縣土城市○○街二五號前，持電線源頭一個及足以使人生命
    、身體、安全發生危險之兇器十字型螺絲起子一把，竊取被害人戊○○所有之車
    牌號碼ＦＵＵ─０５９號重型機車一部。(七)九十二年八月一日零時許在台北縣土
    城市○○街七二號前，持前開電線源頭一個及足以使人生命、身體、安全發生危
    險之兇器十字型螺絲起子一把，竊取甲○○所有之車牌號碼ＫＬＷ─７７６號重
    型機車一部，嗣於九十二年八月十二日早上十時許在台北縣土城市○○路六七巷
    口為警查獲，並扣得供犯罪所用之電線源頭一個、螺絲起子一把。(八)九十二年八
    月二十一日晚上七時許在台北縣土城市○○路一二０號前，以自備之鑰匙一把竊
    取己○○所有之車牌號碼ＤＮＧ─２０５號輕型機車一部，得手後於九十二年八
    月二十四日十四時為警在台北縣新店市○○路○段一八九號前查獲，並扣得機車
    鑰匙二把。(九)九十二年八月二十九日晚上九時許在台北縣板橋市○○街六巷二十
    號前，以自備鑰匙一把竊取丙○○所有之車牌號碼ＦＸＲ─８０１號重型機車一
    部，嗣於九十二年九月五日凌晨二時五十分在台北縣土城市○○路○段六一巷口
    為警查獲，並扣得機車鑰匙一把。(十)九十二年九月十七日凌晨二時三十分在台北
    縣土城市○○路七二號旁，以自備鑰匙一把竊取庚○○所有之車牌號碼ＧＰＦ─
    ９０７號重型機車一部，嗣於九十二年九月十九日四時四十分在台北市大同區○
    ○○路一九四號前為警查獲，並扣得機車鑰匙一把。
二、案經臺北縣政府警察局土城分局報請臺灣板橋地方法院檢察署檢察官偵查起訴及
    經同檢察署移送原審與本院併辦。
    理  由
一、右揭犯罪事實，業據被告乙○○坦承不諱，核與被害人壬○○、丁○○、癸○○
    、鄭麗玲之夫辛○○、戊○○、甲○○、己○○、丙○○、庚○○指述情節相符
    ，並有扣案之汽車鑰匙一把、機車鑰匙七把、電線源頭一個、螺絲起子一把、被
    害人出具之贓物認領保管收據、贓物認領保管單、贓物領據附卷足資佐證，足認
    被告自白與事實相符，應可採信。本件被告罪證明確，犯行洵堪認定，應依法論
    科。
二、查扣案之螺絲起子，足以使人生命、身體、安全發生危險，係屬兇器之一種。核
    被告乙○○對於事實欄(一)(二)(三)(四)(五)(八)(九)(十)號部分所為，均係犯刑法第三百二十條
    第一項之竊盜罪，被告對於事實欄(六)(七)號部分所為，係犯刑法第三百二十一條第
    一項第三款之攜帶兇器竊盜罪。被告先後所犯上述竊盜犯行，時間緊接，所犯罪
    名相同，顯係出於概括之犯意為之，為連續犯，應論以情節較重之刑法第三百二
    十一條第一項第三款之攜帶兇器竊盜一罪，並加重其刑；被告所為事實欄(二)至(十)
    部分之竊盜犯行，雖未經檢察官起訴，但因與起訴部分有連續犯裁判上一罪關係
    ，依法應併予審判。又被告有如事實欄所載前科執行情形，有本院被告全國前案
    紀錄表在卷可稽，且為被告所是認，被告於最後一次九十一年十二月六日刑之執
    行完畢後五年內再犯本案有期徒刑以上之罪，為累犯，應依刑法第四十七條規定
    加重本刑並遞加之。原審僅就被告上述編號(一)(三)(四)(五)號竊盜犯行部分予以論科，
    對被告其他竊盜犯行部分未予併辦，尚有未洽，檢察官上訴意旨，指摘原判決不
    當，為有理由，自應由本院將原判決撤銷改判，審酌被告前有多次竊盜前科，仍
    不知悔改而再連續行竊十次，顯有犯罪習慣，惡性非輕，及犯罪後尚知坦承犯行
    之態度等一切情狀，量處有期徒刑二年，並諭知於刑之執行前令入勞動場所強制
    工作三年，以資矯正。扣案之汽車鑰匙一把、機車鑰匙七把、電線源頭一個、螺
    絲起子一把，均係被告所有供其犯罪所用之物，業據被告供明在卷，應依刑法第
    三十八條第一項第二款規定宣告沒收。
據上論斷，應依刑事訴訟法第三百六十九條第一項前段、第三百六十四條、第二百九
十九條第一項前段，刑法第五十六條、第三百二十一條第一項第三款、第四十七條、
第三十八條第一項第二款，竊盜犯贓物犯保安處分條例第三條第一項第一款、第四條
、第五條第一項前段，判決如主文。
本案經檢察官周誠南到庭執行職務。
中      華      民      國    九十二    年     十二     月      九      日
                              臺灣高等法院刑事第二庭
                                  審判長法  官  蔡  長  溪
                                        法  官  林  俊  益
                                        法  官  楊  貴  志
右正本證明與原本無異。
不得上訴。
                                        書記官  胡      儀
中      華      民      國    九十二    年     十二     月      十      日
附錄：本案論罪科刑法條全文
中華民國刑法第三百二十一條第一項第三款
犯竊盜罪而有左列情形之一者，處六月以上、五年以下有期徒刑：
一  於夜間侵入住宅或有人居住之建築物、船艦或隱匿其內而犯之者。
二  毀越門扇、牆垣或其他安全設備而犯之者。
三  攜帶兇器而犯之者。
四  結夥三人以上而犯之者。
五  乘火災、水災或其他災害之際而犯之者。
六  在車站或埠頭而犯之者。
前項之未遂犯罰之。


司法院資訊處製作；財團法人民間司法改革基金會備份。
